【裁判字號】    97,消債更,665
【裁判日期】    980626
【裁判案由】    更生事件
【裁判全文】
臺灣士林地方法院民事裁定           97年度消債更字第665號
債  務  人  甲○○
代  理  人  吳茂榕律師
上列債務人聲請更生事件，本院裁定如下：
    主  文
債務人應於本裁定送後七日內，補提如附表所示文件，並為補充
陳述，如逾期未提出，則駁回更生之聲請。
    理  由
一、按債務人與金融機構協商成立者，不得聲請更生或清算，但
    因不可歸責於己之事由，致履行顯有重大困難者，不在此限
    。本條例施行前，債務人依金融主管機關協調成立之中華民
    國銀行公會會員辦理消費金融案件無擔保債務協商機制與金
    融機構成立之協商，準用前項之規定，消費者債務清理條例
    第151 條第5 項、第6 項分別定有明文。又債務人聲請更生
    時，所提出之財產及收入狀況說明書，應表明下列事項，並
    提出證明文件：(一)財產目錄，並其性質及所在地。(二)最近五
    年是否從事營業活動及平均每月營業額。(三)收入及必要支出
    之數額、原因及種類。(四)依法應受債務人扶養之人，此觀諸
    同條例第43條第6 項規定自明。另法院認為必要時，得定期
    命債務人據實報告更生前2 年內財產變動之狀況，並對於財
    產及收入狀況等事項，為補充陳述，提出關係文件或為其他
    必要之調查，同條例第44條亦著有規定。次按，債務人聲請
    更生或清算不合程式或不備其他要件者，法院應以裁定駁回
    之，但其情形可以補正者，法院應定期間先命補正，同條例
    第8 條定有明文。且更生之聲請有拒絕提出關係文件或為財
    產變動狀況之報告者，應駁回之，參諸同條例第46條第3 款
    規定自明。
二、查本件債務人具狀聲請更生，本院認有依消費者債務清理條
    例第44條規定，通知債務人提出如附表所示關係文件並為補
    充陳述之必要，爰定期命補正，如逾期未提出，則駁回其聲
    請。
中    華    民    國    98    年    6     月    26    日
                  民事第二庭  法      官  李瑜娟
上為正本係照原本作成。
本件不得抗告。
中    華    民    國    98    年    6     月    26    日
                              書  記  官  周嫣蘋
附表：1.提出債務人最新之租賃契約。本院函查債務人之租屋處
        ，回函稱其租屋址多次按鈴皆無人應門，債務人究是否
        於租屋處居住？請債務人據實說明之。並提出最新之租
        賃契約，說明所租賃之房屋坪數，與何人共同居住，如
        何分攤租金及共同生活費用（包括水、電、瓦斯、膳食
        費等），並提出所有居住人之收入證明，並提出自民國
        97 年 至今之水電、瓦斯、手機繳費明細。
      2.提出債務人自96年起迄今於金沙PUB 之在職證明、勞保
        卡及薪資單明細，並釋明債務人現職工作所從事之內容
        及收入狀況為何？若領取薪資方式為收受現金，則債務
        人應提出雇主簽名與蓋章之切結書（應含公司名稱及地
        址、負責人之姓名、身分證統一編號、地址、電話、債
        務人之職稱及每月薪資數額）。
      3.債務人稱最近兩年內並無使用任何金融機構存摺，請說
        明債務人如何收受薪資及保管金錢，請據實以報。
      4.提出債務人每月幫債務人之母繳納保險費用2,227 元之
        投保之商業保險契約書（即以本人為要保人之人壽保單
        及儲蓄性、投資性保單），並陳報現有保單價值準備金
        之金額；又債務人主張每月須給付3,000 元之扶養費用
        ，說明應受扶養人熊漢節目前有無工作？如何維生？每
        月須支出3,000 元之扶養費用必要性為何？提出相關證
        明文件證明有此筆支出。又應受扶養人之扶養義務人共
        有幾人？其現職工作內容及收入狀況為何？
      5.債務人陳明其必要支出如下：保險費2,227 元、電話費
        3,500 元、健保費649 元、網路費1,000 元、扶養費用
        3,000 元、租金5,000 元，共計15,376元，保險費及網
        路費應不得計入必要費用，電話費亦應酌減之；應提出
        相關單據證明支出之實際數額，未提出無法認定。又債
        務人於毀諾時，每月收入約27,000元，其協商金額為12
        ,064 元 ，債務人之收入扣除必要支出後，應足以償還
        其債務，釋明債務人不可歸責於己致履行顯有重大困難
        之事由為何？


司法院資訊處製作；財團法人民間司法改革基金會備份。
